臺灣雲林地方法院刑事判決　　　　　　　　96年度訴字第91號
公　訴　人　臺灣雲林地方法院檢察署檢察官
被　　　告　乙○○
　　　　　　　　　　（現另案在臺灣雲林第二監獄執行中）
上列被告因違反毒品危害防制條例案件，經檢察官提起公訴（95
年度偵字第5246號），本院判決如下：
    主  文
乙○○轉讓第二級毒品，累犯，處有期徒刑壹年。
其餘被訴部分均無罪。
    事  實
一、乙○○前因轉讓毒品案件，經法院判處有期徒刑10月確定，
    又分別因施用毒品、公共危險等案件，經法院判處應執行有
    期徒刑11月、7 月確定，經定應執行刑為有期徒刑1 年5 月
    ，與上開轉讓毒品案件所處之有期徒刑10月接續執行，於民
    國94年1 月19日縮刑期滿執行完畢。仍不知悔改，又基於轉
    讓第2 級毒品甲基安非他命之犯意，於95年10月20日晚上9
    時許，在雲林縣西螺鎮鹿場里某處，轉讓第2 級毒品甲基安
    非他命少許（約1 次施用之量）予甲○○施用（甲○○涉施
    用毒品部分，業經本院以96年度毒聲字第31號裁定送觀察勒
    戒）。嗣於同日晚上9 時30分許，為警在雲林縣西螺鎮○○
    路176 巷25號前查獲，並在乙○○身上扣得第1 級毒品海洛
    因2 包、第2 級毒品甲基安非他命1 包及塑膠鏟管2 支、殘
    渣袋4 個、安非他命吸食器1 個等物。
二、案經雲林縣警察局報告臺灣雲林地方法院檢察署檢察官偵查
    起訴。
    理  由
壹、有罪部分：
一、訊據被告乙○○否認有何轉讓毒品犯行，於準備程序時辯稱
    ：我沒有提供毒品給甲○○，毒品是我們一起出錢去買的；
    於審理時則辯稱：我們2 人在一起，怎麼可能都是吃我的，
    那是大家一起出錢買的，95年10月20日我們有在鹿場一起施
    用毒品，但遇到的時候，甲○○就有在吃，他自己有帶，我
    去的時候，他們就在那邊用了云云。然查：
    (一)被告有於95年10月20日晚上9 時許，在雲林縣西螺鎮鹿場
      里某處將其所攜帶之甲基安非他命1 包，轉讓其中約可施
      用1 次之量予甲○○施用，嗣於同日晚上9 時30分許，為
      警在雲林縣西螺鎮○○路176 巷25號前查獲，並在乙○○
      身上扣得顆粒1 包、安非他命吸食器1 個，在甲○○身上
      亦扣得安非他命吸食器1 個等事實，業據證人甲○○於偵
      查中證稱：我和被告是朋友關係，安非他命是被告給我的
      ，給的量沒有很多，都給只能施用1 、2 次的量，沒有和
      被告合資買安非他命，被告買安非他命時也沒有叫我要出
      錢（偵卷第22-23 頁）；於本院審理時證稱：我和被告會
      一起施用毒品，曾經互相請來請去，我曾經請他施用過安
      非他命，被告也會請我，被告不會跟我拿錢，被查獲的那
      天晚上9 點左右也有一起施用，那次的安非他命是被告的
      ，就是被告身上被查獲的那1 包，那天是在西螺鎮鹿場里
      某處施用，他用他的吸食器施用，我用我的吸食器等語（
      本院卷第49-53 、79-81 頁），並有扣案之顆粒1 包、安
      非他命吸食器1 個及甲○○另案扣得之安非他命吸食器1
      個可證，該扣案之顆粒1 包經送鑑定結果，含有第2 級毒
      品甲基安非他命成份（淨重0.1287克，取樣0.0390克【已
      鑑析用罄】，驗餘淨重0.0897克），有憲兵司令部刑事鑑
      識中心安鑑字第0960000102號鑑驗通知書1 紙在卷可佐（
      本院卷第20頁），被告雖否認有轉讓第2 級毒品予甲○○
      施用之情，但查甲○○於前揭時、地經警查獲後，採尿送
      驗結果，檢出有毒品甲基安非他命陽性反應，且已經本院
      裁定送觀察勒戒，有甲○○之真實姓名對照表、詮昕科技
      股份有限公司95年11月14日濫用藥物尿液檢驗報告、本院
      96年度毒聲字第31號裁定各1 份在卷可稽，被告亦自承於
      95年10月20日在雲林縣西螺鎮鹿場里某處，有與甲○○一
      起施用毒品甲基安非他命之行為，而以朋友同儕之間互通
      有無，彼此無償轉讓毒品施用，乃事所恆有，甲○○所為
      上開證言，符合情理，應堪採信。
    (二)被告雖辯稱：毒品是我和甲○○一起合資買來的云云。但
      於本院審理時卻又稱：95年10月20日遇到甲○○的時候，
      甲○○就有在吃，他自己有帶，我去的時候，他們就在那
      邊用了，被查獲的毒品甲基安非他命是當天在臺中買的等
      語。是倘95年10月20日所施用之毒品甲基安非他命，係被
      告與甲○○於查獲當日合資購得，則於查獲當日，被告為
      何不與甲○○一起施用該包毒品，還需甲○○自行攜帶甲
      基安非他命前往施用？被告上開所辯，顯為事後卸責之詞
      ，並無足採。本件事證明確，被告犯行堪以認定，應依法
      論科。
二、核被告乙○○所為，係犯毒品危害防制條例第8 條第2 項之
    轉讓第2 級毒品罪。又其轉讓前持有第2 級毒品甲基安非他
    命之低度行為，為轉讓之高度行為所吸收，不另論罪。被告
    有如事實欄所載之前案科刑及執行紀錄，有卷附臺灣高等法
    院被告前案紀錄表可按，其受有期徒刑之執行完畢，5 年以
    內故意再犯有期徒刑以上之罪，為累犯，應依刑法第47條第
    1 項之規定，加重其刑。本件被告係於95年10月20日晚上9
    時許轉讓毒品甲基安非他命予甲○○，轉讓地點係在雲林縣
    西螺鎮鹿場里某處，已如上述，起訴意旨將被告轉讓毒品之
    時間概括記載為95年10月間，將地點記載為被告雲林縣莿桐
    鄉甘西村中村96號之住處，容有未洽，附此敘明。爰審酌被
    告明知毒品甲基安非他命具有成癮性，竟仍提供予甲○○施
    用，所為助長毒品氾濫，戕害他人身心健康，及其犯後否認
    犯行，惟轉讓之對象僅甲○○1 人、次數僅1 次、數量不多
    ，所生危害尚屬有限等一切情狀，量處如主文所示之刑。至
    本件被告為警查獲時，雖有扣得第1 級毒品海洛因2 包（合
    計淨重1.66公克）、第2 級毒品甲基安非他命1 包、塑膠鏟
    管2 支、殘渣袋4 個、安非他命吸食器1 個等物，惟被告轉
    讓予甲○○施用之毒品甲基安非他命業經甲○○於上開時、
    地施用完畢，是上開毒品海洛因、甲基安非他命、塑膠鏟管
    、殘渣袋、安非他命吸食器，核與被告本案犯罪無直接關連
    ，且上開物品均經本院於被告所涉施用毒品案件中宣告沒收
    銷燬及沒收（本院96年度訴字第90號判決），毒品部分無再
    於本案重複宣告沒收銷燬之必要，檢察官請求就扣案之毒品
    海洛因、甲基安非他命，依毒品危害防制條例第18條第1 項
    前段宣告沒收銷燬，就扣案之塑膠鏟管、殘渣袋、安非他命
    吸食器等物，認係被告所有供犯罪所用之物，應依刑法第38
    條第1 項第2 款之規定宣告沒收，均有未洽，附此敘明。
貳、無罪部分：
一、公訴意旨另以：被告乙○○於95年10月間，在雲林縣莿桐鄉
    甘西村中村96號之住處，尚有4 次無償轉讓第2 級毒品安非
    他命予甲○○施用，因認被告此部分亦涉犯毒品危害防制條
    例第8 條第2 項之轉讓第2 級毒品安非他命罪嫌。
二、按犯罪事實應依證據認定之，無證據不得認定犯罪事實。又
    不能證明被告犯罪者，應諭知無罪之判決，刑事訴訟法第15
    4 條第2 項、第301 條第1 項分別定有明文。次按刑事訴訟
    法第161 條已於91年2 月8 日修正公布，其第1 項規定：檢
    察官就被告犯罪事實，應負舉證責任，並指出證明之方法。
    因此，檢察官對於起訴之犯罪事實，應負提出證據及說服之
    實質舉證責任。倘其所提出之證據，不足為被告有罪之積極
    證明，或其指出證明之方法，無從說服法院以形成被告有罪
    之心證，基於無罪推定之原則，自應為被告無罪判決之諭知
    （最高法院92年臺上字第128 號判例意旨參照）。
三、本件公訴意旨認被告涉有上開罪嫌，係以證人甲○○於警詢
    、偵查中之證言及扣案物品作為其所憑之論據。訊據被告堅
    決對此部分轉讓毒品犯行，始終否認其事，且依證人甲○○
    之證言，除對被告於95年10月20日晚上9 時許，在雲林縣西
    螺鎮鹿場里某處，轉讓毒品甲基安非他命1 次之行為可明確
    指證外，對其餘公訴人所指轉讓毒品犯行，其證述已有瑕疵
    可指，分述如下：
    (一)就被告轉讓毒品之時間，於96年1 月5 日偵查中證稱：是
      在被抓到的前陣子，我是在去年的10月被抓到的；於本院
      審理時則稱：95年10月被查獲當天有一起施用，再更早之
      前是在1 個星期前，其他次數隔很久了，差不多隔1 個月
      ，有時候隔1 個星期，不一定等語，是被告究竟曾於何時
      轉讓毒品予其施用，甲○○除可指證95年10月20日查獲當
      天外，並無法特定出其餘轉讓毒品之時間。
    (二)就被告轉讓毒品之次數，於96年1 月5 日偵查中證稱：跟
      被告拿過毒品5 、6 次；於本院審理時證稱：好像是2 、
      3 次還是3 、4 次，時間太久不記得云云，其前後所述不
      盡一致。
四、綜上所述，本件證人甲○○就被告所涉轉讓毒品犯行，除對
    被告95年10月20日晚上9 時許，在雲林縣西螺鎮鹿場里某處
    轉讓1 次甲基安非他命之犯行外，其餘部分之證述或前後指
    證不一，或有無法特定之情形，非無瑕疵可指，此外，亦無
    其他補強證據足以擔保甲○○前開指證為真，自應為被告有
    利之認定。本件被告被訴其餘4 次轉讓第2 級毒品犯行，公
    訴人所提出之證據，不足為被告有罪之積極證明，無從說服
    本院形成被告有罪之心證，依前揭條文及判例意旨，就此部
    分應為被告無罪判決之諭知。
據上論斷，刑事訴訟法第299 條第1 項前段、第301 條第1 項前
段，毒品危害防制條例第8 條第2 項，刑法第11條、刑法第47條
第1 項，判決如主文。
本案經檢察官丙○○到庭執行職務。
中　　華　　民　　國　　96　　年　　5 　　月　　2 　　日
                  刑事第三庭  審判長法  官 劉 國 賓
                                    法  官 廖 淑 華
                                    法  官 王 素 珍
以上正本證明與原本無異。
如不服本判決，應於判決收受後10日內，向本院提出上訴狀（須
附繕本）。
                                    書記官 吳 伊 婷
中　　華　　民　　國　　96　　年　　5 　　月　　4 　　日
附錄本案論罪科刑法條：
毒品危害防制條例第8條第2項
轉讓第一級毒品者，處1 年以上7 年以下有期徒刑，得併科新臺
幣1 百萬元以下罰金。
轉讓第二級毒品者，處6 月以上5 年以下有期徒刑，得併科新臺
幣70萬元以下罰金。
轉讓第三級毒品者，處3 年以下有期徒刑，得併科新臺幣30萬元
以下罰金。
轉讓第四級毒品者，處1 年以下有期徒刑，得併科新臺幣10萬元
以下罰金。
前四項之未遂犯罰之。
轉讓毒品達一定數量者，加重其刑至二分之一，其標準由行政院
定之。
